臺灣士林地方法院民事簡易判決
                                   111年度湖簡字第1792號
原      告  明台產物保險股份有限公司

法定代理人  長瀬耕一
訴訟代理人  陳振盛  
            莊友人  
被      告  陳富雄  

上列當事人間侵權行為損害賠償（交通）事件，經本院於民國11
1年12月8日言詞辯論終結，判決如下：
    主      文
被告應給付原告新臺幣4萬1,287元，及自民國111年4月26日起至
至清償日止，按週年利率百分之5計算之利息。
原告其餘之訴駁回。
訴訟費用新臺幣1,220元，由被告負擔百分之三十五即新臺幣427
元，餘由原告負擔。
本判決原告勝訴部分得假執行。但被告如以新臺幣4萬1,287元為
原告預供擔保後，得免為假執行。
    事實及理由要領
一、本判決依民事訴訟法第434條第1項規定，合併記載事實及理
    由要領，其中原告之主張、被告之答辯，並依同條項規定，
    分別引用原告之起訴狀及本件言詞辯論筆錄。
二、本院之判斷
　㈠本件車禍肇責之認定：
　⒈經查，原告主張其所承保車牌000-0000號自用小客車（下稱
    甲車），於民國109年12月2日18時25分許，由訴外人朱國慶
    駕駛，在臺北市南港區園區街58巷與園區街口處，與被告所
    駕駛車牌000-0000號汽車（下稱乙車）發生碰撞，甲車因而
    受損等情，有本院向臺北市政府交通警察大隊調取之交通事
    故調查資料（含交通事故初步分析研判表、調查報告表、現
    場圖、補充資料表、調查紀錄表、現場街道照片、雙方車輛
    照片等）可參，此部分事實堪以認定。
　⒉關於本件車禍雙方肇事責任，經本院檢視上開道路交通事故
    調查資料，並調取本院111年度湖簡字第1480號本件被告與
    甲車駕駛人朱國慶間侵權行為損害賠償事件卷宗，核閱卷附
    行車紀錄器勘驗筆錄、臺北市車輛行車事故鑑定會鑑定意見
    書等證據資料，綜合審酌，可認被告駕駛乙車沿園區街要右
    轉園區街58巷，其行駛至肇事路口之行人穿越道位置時，甲
    車已行駛至該路口之網狀線範圍內，被告應能發現該路口已
    有甲車在其前方為直行車，但被告於警詢稱其右轉前並未發
    現對方車輛（見本院卷第36頁），可見被告疏於注意前方有
    直行車亦欲進入園區街58巷之情況，而貿然右轉，致發生本
    件事故，應有違反道路交通安全規則第102條第1項第7款規
    定之過失無訛。然而，甲車之駕駛人朱國慶自園區街3號之
    出入口起駛進入肇事路口，其自陳有看到其右側園區街一直
    有車過來且右轉園區街58巷，但卻未讓行進中的乙車優先通
    行，而貿然搶先進入園區街58巷，以致二車發生碰撞，可認
    甲車駕駛人朱國慶起駛未注意其他車輛，亦有違反道路交通
    安全規則第89條第1項第7款之過失，甚為明確。且雙方之過
    失與本件事故之發生，均有相當因果關係，同為肇事原因。
    本院綜酌本件車禍發生之情節、原因力大小等一切情事，認
    為被告與甲車駕駛人朱國慶之過失責任應各為40%、60%。
　㈡原告得請求被告賠償金額之認定：
　⒈查，原告主張甲車之修繕費用計新臺幣（下同）11萬6,595元
    ，業據提出保險核准估價單及電子發票證明聯影本為憑。
　　惟按，損害賠償以回復原狀為原則，於舊品以新品更換時，
    應扣除合理之折舊。經核，甲車係108年11月出廠，距本件
    車禍時已使用1年2月，本院參酌固定資產耐用年數表、固定
    資產折舊率、營利事業所得稅查核準則第95條第6項等規定
　　，認為上述修繕費用，其中更換零件6萬8,795元部分，應扣
    除合理折舊1萬3,377元（採平均法計算），扣除折舊額後，
    甲車必要修復費之損害額應為10萬3,218元（116,595－13,3
　　77＝103,218）。
　⒉另按，損害之發生或擴大，被害人與有過失者，法院得減輕
    賠償金額，或免除之。前二項之規定，於被害人之代理人或
    使用人與有過失者，準用之。民法第217條第1項、第3項定
    有明文。本件原告代位行使被保險人即甲車所有人之損害賠
    償請求權，依前開規定，自應承受被保險人與其使用人即甲
    車駕駛人朱國慶之過失責任。則按前述被告過失責任比例40
　　%核算後，原告得請求被告賠償之金額應為4萬1,287元（計
    算式：103,218×40%＝41,287，小數點以下四捨五入）。
三、從而，原告依保險代位及侵權行為之法律關係，請求被告給
    付如主文第一項所示，為有理由，應予准許。逾此範圍之請
    求，則無理由，應予駁回。
中　　華　　民　　國　　111 　年　　12　　月　　22　　日
                  內湖簡易庭法  官  施月燿
以上為正本係照原本作成。
如不服本判決，應於送達後20日內，向本院提出上訴狀並表明上
訴理由，如於本判決宣示後送達前提起上訴者，應於判決送達後
20日內補提上訴理由書（須依對造人數附繕本）。
中　　華　　民　　國　　111 　年　　12　　月　　22　　日
                            書記官  朱鈴玉